臺灣臺北地方法院刑事判決　　　　　　　94年度簡上字第68號
上　訴　人　臺灣臺北地方法院檢察署檢察官
被　　　告　己○○
上列上訴人因被告竊盜案件，不服本院於中華民國九十四年三月
三十一日所為九十四年度簡字第二八九號第一審刑事簡易判決（
聲請簡易判決處刑案號：臺灣臺北地方法院檢察署九十三年度偵
字第二０九九０號、九十四年度偵字第三二號）提起上訴，暨臺
灣士林地方法院檢察署移送併案審理（九十四年度偵字第四０三
五號），本院改依通常程序為第一審判決如下：
    主  文
原判決撤銷。
己○○以犯竊盜罪為常業，累犯，處有期徒刑壹年陸月。
    事  實
一、己○○曾有恐嚇、違反肅清煙毒條例及麻醉藥品管理條例等
    前科，其中於民國七十九年間，因恐嚇案件及違反肅清煙毒
    條例案件，經臺灣士林地方法院先後於七十九年六月十一日
    、同年十月三日，分別以七十九年度訴字第二八八號、七十
    九年度訴字第三七七號刑事判決，各判處有期徒刑二年、有
    期徒刑五年確定，上開二罪嗣經裁定應執行有期徒刑六年九
    月，自七十九年十一月三十日起入監執行，於八十三年一月
    十三日第一次假釋出獄付保護管束。假釋期間，復於八十四
    年間，因違反肅清煙毒條例案件，經臺灣高等法院於八十四
    年十一月二十四日以八十四年度上訴字第五五一二號刑事判
    決判處有期徒刑四年六月確定，上開假釋嗣經撤銷，並自八
    十四年十一月二十四日起入監執行上開有期徒刑四年六月，
    自八十八年十二月六日起接續執行撤銷上開假釋所應執行有
    期徒刑三年三月十四日之殘刑，復於八十八年八月二十日第
    二次假釋出獄付保護管束。假釋期間，又於八十八年間，因
    違反毒品危害防制條例案件，上開假釋嗣經撤銷，自八十九
    年四月二十六日起入監執行撤銷上開假釋所應執行有期徒刑
    三年三月十四日之殘刑，於九十二年六月十九日縮刑期滿執
    行完畢。仍不知悔改，五年以內，復因失業無經濟來源，缺
    錢花用，並染上施用毒品惡習，竟基於常業竊盜之犯意，意
    圖為自己不法之所有，先後於如附表所示之時間、地點，以
    如附表所示之方法，竊取如附表所示之財物。得手後，隨即
    將所竊得之金牌變現，連同所竊之現金，充為日常生活所需
    及購買毒品之用，恃此竊盜所得維生。嗣分別經如附表編號
    一、二、三所示之被害人甲○○、庚○○報警處理後，經警
    前來採集指紋送驗後核與己○○指紋相符，而於九十三年十
    二月三日凌晨一時許，循線查獲己○○到案。以及己○○於
    為如附表編號七所示之竊盜犯行時，為戊○○當場察覺送警
    處理後，經警帶同己○○至其臺北市○○區○○街一六六巷
    十號住處內搜索，起獲如附表編號四至編號六所示被害人失
    竊之證件，始查知如附表編號四至編號五所示之竊盜犯行。
二、案經臺北市政府警察局信義分局報請臺灣臺北地方法院檢察
    署檢察官偵查後聲請簡易判決處刑及臺北市政府警察局北投
    分局報請臺灣士林地方法院檢察署檢察官移送併案審理。
    理  由
一、訊據被告己○○對於上開犯罪事實坦承不諱，並經證人甲○○亦即如附表編號一、二所示「無極聖寶店」管理員、證人
    庚○○、丙○○、丁○○、戊○○亦即如附表編號三、四、
    五、七所示之被害人、證人乙○○亦即如附表編號六所示被
    害人之配偶於警詢時分別證述在卷，且有監視錄影器翻拍照
    片四張、內政部警政署刑事警察局九十三年十月十三日刑紋
    字第０九三０二０五八二八號鑑驗書暨指紋比對資料各一份
    及採證照片十二張、九十三年十月二十九日刑紋字第０九三
    ０二一三七八一號鑑驗書暨指紋比對資料各一份及採證照片
    二張、臺北市政府警察局信義分局刑案現場勘查報告表、現
    場圖及如附表編號一、二所示「無極聖寶殿」刑案現場照片
    共計十八張、證人丁○○、丙○○、乙○○、戊○○所出具
    之贓物認領保管單、臺北市政府警察局北投分局扣押物品目
    錄表各一份、失竊報告四份、證人丁○○所失竊之渣打銀行
    信用卡影本、被害人周玉萍及證人丙○○所失竊之國民身分
    證及自用小客車駕駛執照影本各一份、搜索扣押照片五張附
    卷可稽，足認被告自白與事實相符可採。從而，本件事證明
    確，被告如附表所示之竊盜犯行均洵堪認定，應予依法論處
    。
二、按刑法上所謂常業犯，指反覆以同種類行為為目的之社會活
    動之職業性犯罪而言，至於犯罪所得之多寡，是否恃此犯罪
    為唯一之謀生職業，則非所問，縱令兼有其他職業，仍無礙
    於該常業犯罪之成立，此有最高法院八十五年臺上字第五一
    ０號判例意旨可資參照。次查：被告於為如附表編號一至編
    號七所示之竊盜犯行期間，無業閒賦在家，遂因缺乏經濟收
    入，為本件竊盜犯行之事實，業據被告於本院審理時供認：
    「‧‧‧我當時是因為染上毒癮，那段時間也沒有工作，沒
    有經濟來源才會去偷‧‧‧」等語在卷，是以被告該時並無
    任何收入之狀況下，其日常生活所需之必要花費，衡情亦係
    賴此竊得之現金以及所竊金牌變現後之款項支應，而非僅供
    作被告購買毒品之用甚明。從而，被告辯稱其所竊金牌變現
    後均用以購買毒品施用云云，委難採信。又以被告自九十三
    年九月十四日起至九十四年三月三十一日止，先後為如附表
    編號一至編號七所示竊盜犯行之期間，長達約六月餘，在時
    間上具有相當之延續性等情觀之，被告顯有反覆實施以竊盜
    行為為目的之社會活動之主觀犯意及事實表徵，至為灼然，
    揆諸前揭判例意旨，足認被告係恃此竊盜所得之財物維生，
    以此為業。
三、核被告所為，係犯刑法三百二十二條之常業竊盜罪及刑法第
    三百零六條之侵入住宅罪。公訴人雖認被告係基於概括犯意
    反覆而為如附表編號一至編號七所示之竊盜犯行，為連續犯
    ，係犯刑法第三百二十條第一項之普通竊盜罪，然被告係以
    犯竊盜罪為常業，已如前述，公訴意旨容有誤會，惟因起訴
    之基本社會事實同一，本院仍得予以審理，並應變更檢察官
    之起訴法條。至被告如附表編號四至編號七所示之竊盜犯行
    ，雖未經檢察官提起公訴，然因此與業經起訴且經本院論罪
    科刑如附表編號一至編號三所示之竊盜犯行間，具有常業竊
    盜之實質上一罪關係，亦為起訴效力所及，本院自應併予審
    理。又被告所犯上開二罪間，有方法、結果關係，為牽連犯
    ，應依刑法第五十五條規定，從一重之常業竊盜罪處斷。公
    訴人漏未論及被告如附表編號七所示之竊盜犯行，係侵入證
    人戊○○之住宅為之，此部分據證人戊○○於警詢時提起告
    訴在案，另犯刑法第三百零六條之侵入住宅罪，亦有未當，
    然因此與被告上開常業竊盜犯行間，具有牽連犯之裁判上一
    罪關係，本院亦應予以審理。再被告曾有恐嚇、違反肅清煙
    毒條例及麻醉藥品管理條例等前科，其中於七十九年間，因
    恐嚇案件及違反肅清煙毒條例案件，經臺灣士林地方法院先
    後於七十九年六月十一日、同年十月三日，分別以七十九年
    度訴字第二八八號、七十九年度訴字第三七七號刑事判決，
    各判處有期徒刑二年、有期徒刑五年確定，上開二罪嗣經裁
    定應執行有期徒刑六年九月，自七十九年十一月三十日起入
    監執行，於八十三年一月十三日第一次假釋出獄付保護管束
    。假釋期間，復於八十四年間，因違反肅清煙毒條例案件，
    經臺灣高等法院於八十四年十一月二十四日以八十四年度上
    訴字第五五一二號刑事判決判處有期徒刑四年六月確定，上
    開假釋嗣經撤銷，並自八十四年十一月二十四日起入監執行
    上開有期徒刑四年六月，自八十八年十二月六日起接續執行
    撤銷上開假釋所應執行有期徒刑三年三月十四日之殘刑，復
    於八十八年八月二十日第二次假釋出獄付保護管束。假釋期
    間，又於八十八年間，因違反毒品危害防制條例案件，上開
    假釋嗣經撤銷，自八十九年四月二十六日起入監執行撤銷上
    開假釋所應執行有期徒刑三年三月十四日之殘刑，於九十二
    年六月十九日縮刑期滿執行完畢，此有臺灣高等法院被告全
    國前案紀錄表一份在卷可稽，其於有期徒刑執行完畢後，五
    年以內，再犯本件有期徒刑以上之罪，為累犯，應依刑法第
    四十七條規定，加重其刑。爰審酌被告犯罪之動機、目的、
    手段、在如附表編號一所示之竊盜犯行得手後，食髓知味，
    再度前往該處「無極聖寶殿」內再度行竊，復於光天化日之
    下，堂而皇之侵入如附表編號三、四、六、七所示住宅內行
    竊，無所顧慮，且素行不佳，正值壯年，竟不思依循正途勤
    勉上進，憑己力謀生，而於本件共計七次竊盜犯行，對社會
    治安危害甚大、為如附表編號一至編號七所示竊盜犯行所得
    之財物價值及犯後雖於警詢時及偵查中均飾詞狡辯，否認犯
    行，惟於本院審理時即坦認無訛，尚有悔意之態度等一切情
    狀，量處如主文所示之刑。原審在臺灣士林地方法院檢察署
    檢察官移送併案審理被告如附表編號四至編號七所示之竊盜
    犯行前，依據檢察官起訴書犯罪事實所載，認被告如附表編
    號一至編號三所示之竊盜犯行，係基於概括犯意反覆而為之
    連續犯，係犯刑法第三百二十條第一項之普通竊盜罪，固非
    無見。惟原審未及審酌被告如附表編號四至編號七所示之竊
    盜犯行，以及被告係以犯竊盜罪為常業，則有未恰。檢察官
    以被告如附表編號四至編號七所示之竊盜犯行，與原審所認
    定如附表編號一至編號三所示之竊盜犯行間，有連續犯之裁
    判上一罪關係，惟原審疏未論及，難認允當，提起本件上訴
    云云，雖無理由，然原審判決既有上開可議之處，於法要屬
    無可維持。
四、次按簡易判決所科之刑以宣告緩刑、得易科罰金之有期徒刑
    及拘役或罰金為限；檢察官聲請以簡易判決處刑之案件，經
    法院認為有第四百五十一條之一第四項但書第一款所列之不
    合第四百四十九條所定得以簡易判決處刑之案件者（即宣告
    緩刑、得易科罰金之有期徒刑及拘役或罰金為限），適用通
    常程序審判之，刑事訴訟法第四百四十九條、第四百五十二
    條分別定有明文。又依刑法第四十一條第一項前段規定，犯
    最重本刑為五年以下有期徒刑以下之刑之罪，而受六個月以
    下有期徒刑或拘役之宣告，因身體、教育、職業、家庭之關
    係或其他正當事由，執行顯有困難者，得以一元以上三元以
    下折算一日，易科罰金。本件被告所犯常業竊盜罪，其法定
    為刑一年以上七年以下有期徒刑，不得易科罰金，非屬前開
    得以簡易判決處刑之情形，揆諸前揭規定，應由本院管轄之
    第二審合議庭改依通常程序，撤銷原審判決而自為第一審判
    決如主文所示。
據上論斷，應依刑事訴訟法第四百五十五條之一第一項、第三項
、第四百五十二條、第三百六十九條第一項前段、第三百六十四
條、第二百九十九條第一項前段、第三百條，刑法第三百二十二
條、第三百零六條、第四十七條、第五十五條，罰金罰鍰提高標
準條例第一條前段，判決如主文。
本案經檢察官賴淑芬到庭執行職務
中　　華　　民　　國　　94　　年　　8 　　月　　12　　日
                        臺灣臺北地方法院刑事第十五庭
                            審判長法  官  周祖民
                                  法  官  邱蓮華
                                  法　官　吳麗英
上正本證明與原本無異。
如不服本判決，應於判決送達後10日內向本院提出上訴狀（應抄
附繕本）。告訴人或被害人如對於本判決不服者，應具備理由請
求檢察官上訴，其上訴期間之計算係以檢察官收受判決正本之日
期為準。
                                  書記官　田華仁
中　　華　　民　　國　　94　　年　　8 　　月　　18　　日
附錄本案論罪科刑法條：
刑法第三百二十二條：以犯竊盜罪為常業者，處一年以上七年以
                    下有期徒刑。
【附表】
┌──┬──────┬──────┬───┬──────────────┐
│編號│行 竊  時 間│行 竊  地 點│被害人│行 竊 方 法  及  所 竊 財 物│
├──┼──────┼──────┼───┼──────────────┤
│    │九十三年九月│臺北市信義區│      │趁四下無人之際，侵入「無極聖│
│    │二十九日上午│虎林街一三二│      │寶殿」內，徒手竊取「無極聖寶│
│ 一 │七時五十分許│巷七九號一樓│甲○○│殿」內供奉神像上所配戴，重約│
│    │            │「無極聖寶殿│      │一錢及二錢之金牌各一面。    │
│    │            │」          │      │                            │
├──┼──────┼──────┼───┼──────────────┤
│    │九十三年十月│臺北市信義區│      │趁四下無人之際，侵入「無極聖│
│    │十二日上午九│虎林街一三二│      │寶殿」內，徒手竊取「無極聖寶│
│ 二 │時十五分許  │巷七九號一樓│甲○○│殿」內供奉神像上所配戴，重約│
│    │            │「無極聖寶殿│      │一錢之金牌二面。            │
│    │            │」          │      │                            │
├──┼──────┼──────┼───┼──────────────┤
│    │九十三年十月│臺北市信義區│      │見庚○○上開住宅大門開啟，隨│
│    │二十一日上午│忠孝東路五段│      │即侵入屋內徒手竊取神像上所戴│
│ 三 │八時三十分許│七九０巷二三│庚○○│，重約四錢，市值約新臺幣（下│
│    │            │弄一四號一樓│      │同）六千元之金牌一面（侵入住│
│    │            │            │      │宅部分未據告訴）。          │
├──┼──────┼──────┼───┼──────────────┤
│    │            │            │      │侵入丙○○上開住宅內，徒手竊│
│    │九十三年九月│臺北市松山區│      │取丙○○所有置於屋內客廳，內│
│ 四 │十四日下午四│饒河街二三五│丙○○│有丙○○之國民身分證、自用小│
│    │時許        │號四樓      │      │客車駕駛執照各一張及現金五百│
│    │            │            │      │元之皮包一個（侵入住宅部分未│
│    │            │            │      │未據告訴）。                │
├──┼──────┼──────┼───┼──────────────┤
│    │            │            │      │趁丁○○所駕駛停放在上開停車│
│    │九十三年十二│臺北市松山區│      │場內，車牌號碼二J四九八九號 │
│ 五 │月十五日下午│南京東路、建│丁○○│自用小客車車門未上鎖，徒手竊│
│    │一時許      │國北路停車場│      │取丁○○所有置於該車內之高速│
│    │            │內          │      │公路回數票、渣打銀行金融卡一│
│    │            │            │      │張。                        │
├──┼──────┼──────┼───┼──────────────┤
│    │            │            │      │見周玉萍上開住宅大門開啟，隨│
│    │            │            │      │即侵入屋內徒手竊取周玉萍所有│
│    │九十四年三月│臺北市南港區│      │，內有周玉萍之國民身分證、自│
│ 六 │二日上午十時│玉成街四二巷│周玉萍│用小客車駕駛執照、信用卡各一│
│    │許          │九號一樓    │      │張、存摺一本及現金二千元之皮│
│    │            │            │      │包一個（侵入住宅部分未據告訴│
│    │            │            │      │）。                        │
├──┼──────┼──────┼───┼──────────────┤
│    │            │            │      │見戊○○上開住處大門開啟，隨│
│    │九十四年三月│臺北市北投區│      │即侵入屋內徒手竊取神像上所配│
│ 七 │三十一日上午│大同街一八六│戊○○│戴，重約五錢，市值約九千元之│
│    │十一時二十分│號一樓      │      │金牌一面（侵入住宅部分業據陳│
│    │            │            │      │昭雄提出告訴）。            │
└──┴──────┴──────┴───┴──────────────┘
